【裁判字號】    92,交抗,829
【裁判日期】    921114
【裁判案由】    違反道路交通管理處罰條例
【裁判全文】
臺灣高等法院交通事件裁定                        九十二年度交抗字第八二九號
    抗  告  人
    即受處分人  甲○○
右抗告人因違反道路交通管理處罰條例案件，不服台灣士林地方法院中華民國九十二
年五月十六日裁定（九十二年度交聲字第一六○號、一六二號；原處分案號：北市裁
三字第裁二二－ＣＧ0000000號、北市裁三字第裁二二－ＣＧ0000000
號），提起抗告，本院裁定如左：
    主  文
抗告駁回。
    理  由
一、按行車速度速度超過規定之最高時速者，處新臺幣（下同）一千二百元以上二千
    四百元以下罰鍰，道路交通管理處罰條例第四十條第一項定有明文。又有該條例
    第四十條第一項情形者，記違規點數一點，同條例第六十三條第一項第一款亦有
    明文規定。
二、原裁定略以：異議人即受處分人所有之車號：ＥＢ－四一三六號自用小客車於民
    國九十一年五月三十日八時四十八分在台北縣深坑鄉阿柔村公館後七號（往台北
    ）處及九十一年九月二十八日十一時二十九分在台二線一０二點六公里（往宜蘭
    ）處，經警舉發「行車限速五十公里，經測時速六十八公里，超速十八公里及速
    限五十公里，經測速時速六十七公里，超速十七公里」之違規行為，分別違反道
    路交通管理處罰條例第四十條第一項規定，並經原處分機關即台北市交通事件裁
    決所依上開規定及同條例第六十三第一項第一款規定，各裁處罰鍰一千七百元（
    合計三千四百元）各併計違規點數一點（合計違規點數二點）。異議人雖異議稱
    二件違規皆是同一路段往返不同速限，根據行政程序法第八條第九條，行政行為
    應以誠實信用之方法為之，行政機關顯已違背。且異議人也曾就此問題函交通部
    法規室請其解釋未獲回應。異議人向裁決所提出異議之後，違規處之速限遽然消
    失，不知何故等語。惟查本件抗告人即受處分人自承於前揭日、時、處所有超速
    違規行為在案，復有舉發照片在卷可稽堪信為真實。從而原處分機關於九十二年
    一月六日依上開規定及同條例第六十三條第一項第一款規定及同條例第六十三條
    第一項第一款規定，各裁處異議人罰鍰一千七百元，併予記違規點數一點，並無
    不當，異議人之異議為無理由，應予駁回等語。
三、抗告意旨略以：抗告人尊重所謂行政裁量權，故有去函交通部法規室請其解釋法
    規且政府訂定法規並非完美無缺，故而若非人民提出異議，政府怎知法規之不合
    理，而需加以改進等語。惟按本件抗告人已自承於前揭日、時、處所有超速違規
    行為在案，復有舉發照片在卷可稽，堪信其違規行為為真實。抗告人雖爭執同一
    路段往返不同速限規定似違背行政程序法第八條第九條規定，惟按，行政機關訂
    定各路段時速限制，所應考量者為該路段之坡度、視線、彎曲、施工、與其他道
    路交會狀況等因素，屬於行政裁量權之範圍，而同一路段往返路況不盡相同，要
    無同一路段往返速限必須相同之理，抗告人所辯洵無足採。從而原處分機關於九
    十二年一月六日依上開規定及同條例第六十三第一項第一款規定，各裁處異議人
    罰鍰一千七百元（合計新台幣三千四百元）各併計違規點數一點（合計違規點數
    二點），並無不合，原裁定駁回抗告人之聲明異議，亦無不妥，抗告人抗告意旨
    ，仍執前詞重申異議意旨，指摘原裁定不當，依前揭說明，其抗告為無理由，應
    予駁回。
據上論結，應依道路交通案件處理辦法第二十六條，刑事訴訟法第四百十二條，裁定
如主文。
中      華      民      國    九十二    年     十一     月     十四     日
                              台灣高等法院交通法庭
                                  審判長法  官  陳  正  雄
                                        法  官  許  宗  和
                                        法  官  許  錦  印
右正本證明與原本無異。
不得再抗告。
                                        書記官  楊  妙  恩
中      華      民      國    九十二    年     十一     月     十八     日


司法院資訊處製作；財團法人民間司法改革基金會備份。
